Inventaris van het archief van het Nederlandse Detachement Verenigde Naties in Korea, 1950-1954 (1979)
Nationaal Archief, Den Haag
- Stukken van bijzondere aard, II.
  - Organisatie, A.
    - Het NDVN als organisatie., 2.
      - Correspondentie betreffende de Krijgsraad te Velde "Korea", 16 augustus 1951-10 juli 1953; 55; 1 omslag
      - Minuut van een uitgaande brief aan de chef van de Generale Staf betreffende de gewijzigde omstandigheden bij het NDVN na de wapenstilstand, 11 augustus 1953; 56; 1 stuk
      - Ingekomen brief van het hoofd van de Nederlandse Liaisongroep bij het "United Nations Command" betreffende de aanwijzing van een officier van het NDVN om zitting te nemen in een commissie tot vervolging van misdrijven, gepleegd door gevangen genomen vijandelijke militairen, 16 september 1952; 57; 1 stuk
      - Ingekomen brieven van het hoofd van de Nederlandse Liaisongroep bij het "United Nations Command" en de Staatssecretaris van Oorlog betreffende de aanwijzing van een officier van het NDVN als lid van de wapenstilstandscommissie, met bijlagen, 3 maart 1952-22 april 1953; 58; 1 omslag
      - Minuut van een uitgaande brief aan de chef van de Generale Staf betreffende een voorstel om één van de twee officieren van Gezondheid van het NDVN voor medische hulp aan de bevolking beschikbaar te stellen, 21 januari 1954; 59; 1 stuk
      - Ingekomen brief van het Ministerie van Buitenlandse Zaken van de Republiek Korea betreffende een uitnodiging voor de luitenant-kolonel J. Raaymakers ter bijwoning van de zesde verjaardag van de stichting van de Republiek Korea en de tweede verjaardag van de inauguratie van president Syngman Rhee, 10 augustus 1954; 60; 1 stuk
      - Stukken betreffende het bezoek van de Nederlandse ambassadeur in Japan aan het NDVN, 23 juni-5 juli 1954; 61; 1 omslag
      - Ingekomen brief van de chef van de Generale Staf betreffende de overname van het commando door de luitenant-kolonel C.M. Schilperoord, 18 juli 1952; 62; 1 stuk
      - Minuut van een uitgaand telegram aan de chef van de Generale Staf betreffende de overname van het commando door de luitenant-kolonel C. Knulst, (.. augustus 1953); 63; 1 stuk
      - Ingekomen brief van het hoofdkwartier van de 2de infanteriedivisie betreffende de aankomst bij deze divisie van de luitenant-kolonel C. Knulst, 4 augustus 1953; 64; 1 stuk
      - Minuut van een uitgaand telegram aan de chef van de Generale Staf betreffende de aankomst van de luitenant-kolonel J. Raaymakers, 10 juli 1954; 65; 1 stuk
      - Minuut van een uitgaand telegram aan de chef van de Generale Staf betreffende de overdracht van het commando aan de luitenant-kolonel J. Raaymakers, 10 juli 1954; 66; 1 stuk
      - Stukken betreffende de verjaardag van en de waardering voor het NDVN als onderdeel van de strijdkrachten van de Verenigde Naties, 8 mei 1953-9 oktober 1954; 67; 1 omslag
      - Correspondentie betreffende de toekenning van de Koreaanse "Presidential Unit Citation", 24 juni-18 november 1953; 68; 1 omslag
      - Aantekeningen van de commandant betreffende de geschiedenis van het NDVN, (24 juni) 1953; 68; 1 stuk
      - Ingekomen brief van het hoofd van de Nederlandse Liaisongroep bij het "United Nations Command" betreffende de geschiedschrijving van het NDVN, 19 november 1953; 69; 1 stuk
  - Personeel, B.
    - Personeelslijsten, 24 november 1950-c. 15 maart 1953; 70-71; 2 delen
      - 24 november 1950-8 januari 1953, 70
      - c. 21 augustus 1952-c. 15 maart 1953., 71
    - Stukken betreffende de aantallen beroepsmilitairen en overige militairen, (21) februari-1 maart 1953; 72; 1 omslag
    - Ingekomen brief van de chef van de Generale Staf betreffende een anoniem artikel in een Surinaamse krant over de houding van de Nederlandse tegenover de Surinaamse militairen in het NDVN, met bijlage, 23 februari 1953; 73; 1 stuk
    - Handleiding voor de officier-beoordeler, z.d.; 74; 1 stuk
    - Correspondentie betreffende de Auditeur-Militair mr. M.G. Kooperberg, tevens liaisonofficier toegevoegd aan het hoofd van de Nederlandse Liaisongroep bij het "United Nations Command", 3 oktober 1953-24 maart 1954; 75; 1 omslag
    - Correspondentie betreffende bevorderingen in rang, 17 maart 1951-27 september 1952; 76; 1 omslag
    - Ingekomen brief van de chef van de Generale Staf betreffende de benoeming van W. Hornman in de rang van officier civiele dienst als voorlichtingsofficier in Korea met aanwijzingen en instructie behorende bij deze functie, met bijlagen., 16 juni 1953; 77; 1 stuk
    - Correspondentie betreffende nieuwe regelingen omtrent de gevechtstoelage, overgang in beroepsdienst, tijdelijke bevordering en handhaving in tijdelijke rang, zulks in verband met de wapenstilstand, 4 augustus 1953-16 maart 1954; 78; 1 omslag
    - Ingekomen brief van de Minister van Oorlog betreffende het niet uitkeren van de "Ex-Serviceman's Allowance" aan naar Australië emigrerende militairen van het NDVN, 11 juni 1954; 79; 1 stuk
    - "Training Circulars". Circulaires van het Department of the Army Washington 25, D.C., betreffende opleidingen en oefeningen, 30 april 1952-17 september 1953; 80; 1 omslag
    - "Operations and Training Bulletins" van het hoofdkwartier van het 38ste infanterieregiment, met bijlagen, 18 maart-4 juli 1954; 161; 1 omslag
      Incompleet.
    - Circulaire van het hoofdkwartier van het 38ste infanterieregiment betreffende de onderofficierscursus op de "Non Commissioned Officer Academy" van de 2de infanteriedivisie, met bijlage, 12 april 1954; 81; 1 stuk
    - Minuut van een uitgaande brief aan de chef van de Generale Staf betreffende de resultaten van de selectie- en opleidingsmethode van uit te zenden militairen, 25 oktober 1953; 82; 1 stuk
    - Rapport van de chef van de Militaire Geneeskundige Dienst betreffende een inspectiebezoek aan hospitalen in Tokio, 29 november 1953; 83; 1 stuk
    - Rapport betreffende de geestelijke verzorging in Korea over de periode 1953-1954, (.. juli 1954); 84; 1 stuk
    - Minuut van een uitgaande brief aan mevrouw M.J. Parfumeur-Van Herck betreffende "gesproken brieven", 8 april 1953; 85; 1 stuk
    - Correspondentie betreffende kerstpakketten van het Nederlandsche Rode Kruis en een gratis zending sigaren van de Nederlandse sigarenindustrie, 30 augustus 1951-24 november 1952; 86; 1 omslag
    - Ingekomen brieven van het hoofd van de Nederlandse Liaisongroep bij het "United Nations Command" betreffende het militaire thuis "Holland House" in Tokio, met bijlagen, 11 december 1951-7 januari 1952; 87; 1 omslag
    - Ingekomen brieven van de chef van de Generale Staf aan de inspecteur Verkeerswezen betreffende het vervoer van detachementen naar en van Korea, kopieën., 18 juni-14 augustus 1952; 88; 3 stukken
    - Rapporten van detachementscommandanten betreffende reizen van detachementen naar Korea over de periode 23 juli 1951-28 augustus 1954, met bijlagen, z.d.; 89; 1 omslag
    - Rapporten van detachementscommandanten betreffende reizen van detachementen naar Nederland over de periode 8 juli 1951-8 november 1954, met bijlagen, z.d.; 90; 1 omslag
    - Correspondentie met de chef van de Generale Staf betreffende vroegtijdige terugzending naar Nederland van militairen, 24 januari-10 februari 1952; 91; 2 stukken
    - Ingekomen brief van de chef van de Generale Staf betreffende de terugkeer van de uit Nieuw-Guinea afkomstige militairen, 3 juni 1952; 92; 1 stuk
    - Lijst van gewonden en gesneuvelden, c. 16 mei 1953; 93; 1 stuk
    - Lijsten van zieken en gewonden in Japanse hospitalen, 3 september 1952-3 oktober 1954; 94; 1 omslag
    - Rapport van de chef van de Militaire Geneeskundige Dienst betreffende tuberculose-gevallen bij het NDVN, 12 juli 1954; 95; 1 stuk
    - Minuut van uitgaande brief aan het hoofd van de Nederlandse Liaisongroep bij het "United Nations Command" betreffende het bezoeken van zieken of gewonden in hospitalen in Tokio door verlofgangers, 23 december 1952; 96; 1 stuk
    - Stukken betreffende gesneuvelde en overleden militairen, 25 februari 1951-14 juni 1954; 97; 1 omslag
      2. zie ook inv.nr. 93.
    - Stukken betreffende eventuele overbrenging van de stoffelijke overschotten van militairen naar Nederland, 20 februari-6 mei 1954; 98; 1 omslag
    - Rapport van de Nederlandse Liaisonofficier bij het 8ste leger betreffende zes in -Noordkoreaanse krijgsgevangenschap geraakte c.q. vermiste, Nederlandse militairen, 16 september 1953; 99; 1 stuk
    - Ingekomen telegram van de Minister van Oorlog betreffende het verstrekken van inlichtingen aan het hoofd van de Nederlandse Liaisongroep bij het "United Nations Command" omtrent drie vermist gebleven Nederlandse militairen, 13 oktober 1954; 100; 1 stuk
    - Stukken betreffende de voordracht van militairen van het NDVN voor onderscheidingen, 15 september 1951-31 juli 1953; 101; 1 omslag
    - Stukken betreffende Amerikaanse onderscheidingen, uitgereikt aan militairen van het NDVN, 28 februari 1951-27 september 1954; 102; 1 omslag
    - Stukken betreffende Koreaanse onderscheidingen, uitgereikt aan militairen van het NDVN, 14 januari 1952-1 juni 1954; 103; 1 omslag
    - Stukken betreffende Nederlandse onderscheidingen, uitgereikt aan militairen van het NDVN, 21 juni 1951-1 juni 1954; 104; 1 omslag
    - Stukken betreffende de "United Nations Service Medal", uitgereikt aan militairen van het NDVN, 20 maart 1952-29 januari 1953; 105; 1 omslag
    - Ingekomen brief van de commandant van het Columbiaanse infanteriebataljon betreffende de toekenning van de "Honor to Duty Well Done" medaille aan de luitenant-kolonel C. Knulst, 7 maart 1954; 106; 1 stuk
    - Akte betreffende een tevredenheidsbetuiging aan de kapitein H.Meyer, commandant van de A-compagnie, voor de wijze waarop hij zijn functie van coördinator van de verdedigingswerken op de "T-bone Hill" heeft vervuld, 27 oktober 1952; 107; 1 stuk
    - Stukken betreffende het erelidmaatschap van het NDVN, 1 januari 1953-4 september 1954; 108; 1 omslag
    - Stukken betreffende Koreaans burgerpersoneel in dienst bij het NDVN, 15 december 1950-4 september 1954; 109; 1 omslag
    - Correspondentie betreffende de bij het NDVN gedetacheerde Koreaanse militairen, 11 november 1953-18 augustus 1954; 110; 1 omslag
  - Logistiek, C.
    - "Tables of Organisation and Equipment" van het Department of the Army, Washington 25, D.C., z.d.-16 maart 1953; 39; 1 omslag
    - "Administrative Order". Order van het 8ste leger betreffende logistiek, met bijlage, 21 november 1950; 111; 1 stuk
    - "Administrative Orders". Orders van de 2de infanteriedivisie betreffende logistiek, met bijlagen, 30 juli 1952-25 april 1953; 112; 1 omslag
    - "Administrative Orders". Orders van het 38ste infanterieregiment betreffende logistiek, 31 maart-16 augustus 1952; 113; 1 omslag
    - Stukken betreffende de Amerikaanse logistieke ondersteuning, 22 mei 1952-3 februari 1954; 114; 1 omslag
    - Stukken betreffende inspectiereizen van de korpsadministrateur naar verzorgingsonderdelen van het NDVN in Pusan en Tokio, met bijlagen, 27 mei 1953-27 maart 1954; 115; 1 omslag
    - Instructie voor de compagniesfourier werkzaam in de achterwaartse basis in Chungju, opgesteld door het hoofd van de sectie Logistiek, 8 november 1951; 116; 1 stuk
    - Stukken betreffende de achterwaartse basis in Chunchon, (mei)-20 augustus 1952; 117; 1 omslag
    - Stukken betreffende de achterwaartse basis in Tongdongpo, 1 november 1952-25 maart 1953; 118; 1 omslag
    - Stukken betreffende de uitrusting van het NDVN, 8 juli 1951-25 augustus 1954; 119; 1 omslag
    - "Technical Bulletins" van het Department of the Army, Washington 25, D.C., betreffende electronisch verbindingsmaterieel, 18 december 1953-15 januari 1954; 120; 1 omslag
    - Nota van het hoofd van de sectie Logistiek van het NDVN betreffende de laatste lijnperiode, 6 november 1952; 121; 1 stuk
  - Inlichtingen, D.
    - "Weekly Intelligence Summary" van het 8ste leger over de periode, 22-29 september 1954; 122; 1 stuk
    - "Weekly Intelligence Summary" (van het 8ste leger?) over de periode, 16-23 februari 1954; 123; 1 stuk
    - "Periodic Intelligence Report". Rapport van het 9de legerkorps betreffende inlichtingen over de periode, 22 mei 1952.; 124; 1 stuk
    - "Weekly Intelligence Summaries" van het 9de legerkorps over de periode 30 augustus-3 oktober 1954, 5 september-3 oktober 1954; 125; 1 omslag
    - "Periodic Intellingence Reports". Rapporten van de 2de infanteriedivisie betreffende inlichtingen over de periode 22 november 1953, met bijlagen, 6 februari 1952-22 november 1953; 126; 1 omslag
    - "Periodic Intelligence Report". Rapporten van het 38ste infanterie regiment betreffende inlichtingen over de periode 24-25 november 1953, met bijlagen 24-25 november 1953; 127; 1 omslag
    - "Periodic Intelligence Report". Rapport van het NDVN betreffende inlichtingen over de periode 2-12 Juni 1952, 128; 1 stuk
    - Rapporten van het hoofd van de sectie Inlichtingen van het NDVN over de periode, 17-22 december 1952; 129; 1 omslag
    - "Intelligence Instructions" van het hoofdkwartier van het 38ste infanterieregiment, 1-5 augustus 1953; 130; 2 stukken
    - Nota betreffende de organisatie en de taken van de sectie Inlichtingen van het NDVN, 6 maart 1954; 131; 1 stuk
    - Stukken betreffende de uitvoering van de werkzaamheden van de sectie Inlichtingen van het NDVN, z.d.; 132; 1 omslag
    - Nota betreffende de werkzaamheden van de sectie Inlichtingen van het NDVN in de nieuwe frontlijn, 23 juni 1953; 133; 1 stuk
    - Minuut van een uitgaande brief aan de directeur van de Hogere Krijgsschool betreffende inlichtingenrapporten, patrouilleplannen, coderingssystemen en de Amerikaanse classificatie, 10 januari 1954; 134; 1 stuk
    - Minuut van een uitgaande brief aan de commandant van het 38ste infanterieregiment betreffende de waakzaamheid van het NDVN, 3 augustus 1953; 135; 1 stuk
    - Minuut van een uitgaande brief aan de commandant van de School Militaire Inlichtingendienst betreffende verbindingsverkenningseenheden in Korea, met bijlage, 15 januari 1954; 136; 1 stuk
    - Stukken betreffende vijandelijke tactiek en vijandelijk materieel, 5 november 1951-3 oktober 1953; 137; 1 omslag
    - Nota van de commandant van het NDVN betreffende berichtgeving van vijandelijke verliezen, 16 december 1952; 138; 1 stuk
    - Uittreksel uit het rapport van de "53rd Military Intelligence Service Company" betreffende codes van Chinese militaire eenheden, 1 juli 1953; 139; 1 stuk
    - Ingekomen brief van het "504th Military Intelligence Service Platoon" van de 3de infanteriedivisie betreffende gevonden Chinese documenten en voorwerpen, 22 mei 1953; 140; 1 stuk
    - Rapport van de commandant van het NDVN betreffende de activiteiten van de contra-inlichtingendienst in november 1952, 12 december 1952; 141; 1 stuk
    - Lezing over inlichtingen en veiligheid, gehouden voor de soldaten van het NDVN, samengesteld door het "209th Counter Intelligence Corps Detachment" van het 9de legerkorps, z.d.; 142; 1 stuk
    - "Special Regulations" van het Department of the Army, Washington, 25, D.C., betreffende veiligheidsaangelegenheden, 11 Juni-29 juni 1953; 143; 1 omslag
    - Stukken betreffende militaire veldveiligheid, 24 maart 1952-10 augustus 1954; 144; 1 omslag
    - "Bulletin" van het Department of the Army, Washington 25, D.C., betreffende de beveiliging van officiële informatie, 18 november 1953; 145; 1 stuk
    - Circulaire van het hoofdkwartier van het 8ste leger betreffende beveiliging van gelden, 25 juni 1953; 146; 1 stuk
    - Stukken betreffende landbouw ten noorden van de 38ste breedtegraad in Korea, 22-31 maart 1954; 147; 1 omslag
  - Operatiën, E.
    - Circulaires van het 8ste leger betreffende "Standing Operating Procedures", 25 oktober 1950-8 maart 1953; 148; 1 omslag
    - Circulaires van het 1ste legerkorps betreffende "Standing Operating Procedures", met bijlage, 26 september 1952; 149; 1 stuk
    - Circulaires van de 2de infanteriedivisie betreffende "Standing Operating Procedures", 16 Januari 1952-18 februari 1954; 150; 1 omslag
    - Circulaires van het 38ste infanterieregiment betreffende "Standing Operating Procedures", 23 maart-21 juni 1954; 151; 1 omslag
    - Stukken betreffende "Standing Operating Procedures" bij het NDVN, 14 december 1950-1 augustus 1952); 152; 1 omslag
    - Circulaire van het hoofdkwartier van de "United States Army Forces, Far East", betreffende de "Standard Form for Operation Orders", met bijlage, 6 juli 1954; 153; 1 stuk
    - Circulaire van het hoofdkwartier van het 38ste infanterieregiment betreffende de "New Operation Order Format", 22 augustus 1954; 154; 1 stuk
    - "Operation plans" Operatieplannen van het 38ste infanterieregiment, met bijlagen, 19 november 1953-8 augustus 1954; 155; 1 omslag
    - Operatieplannen van het NDVN, met bijlagen, 8 september 1952-17 november 1953; 156; 1 omslag
    - "Operation Instruction" van het hoofdkwartier van de 2de infanteriedivisie, 17 februari 1954; 157; 1 stuk
    - "Operation Instructions" van het hoofdkwartier van het 38ste infanterieregiment, met bijlagen, 3 augustus 1953-2 juni 1954; 158; 1 omslag
    - "Operation Orders". Orders van het hoofdkwartier van het 38ste infanterieregiment betreffende operatiën, met bijlagen, 4 april 1953-13 augustus 1954; 159; 1 omslag
    - Orders van de commandant van het NDVN betreffende operatiën, met bijlagen, 9 maart 1952-19 juli 1954; 160; 1 omslag
    - "Operations and Training Bulletins" van het hoofdkwartier van het 38ste infanterieregiment, met bijlagen, 18 maart-4 juli 1954; 161; 1 omslag
    - "Combat Bulletin" van het hoofdkwartier van het 1ste legerkorps, met bijlagen, 20 februari 1953; 162; 1 stuk
    - "Combat Notes" van het hoofdkwartier van het 9de legerkorps, 6 februari 1952; 163; 1 stuk
    - "Periodic Operations Reports". Rapporten van de 2de infanteriedivisie betreffende operatiën over de periode met bijlagen., 14 februari-13 juni 1954; 164; 1 omslag
    - "Periodic Operations Reports". Rapporten van het 38ste infanterieregiment betreffende operatiën over de periode 21 mei-3 september 1954, met bijlagen., 165; 1 omslag
    - "Unit-Journal". Gevechtsdagboek van het NDVN, 1 juli 1952-25 september 1954; 166; 1 omslag
    - Rapport van de commandant van het NDVN betreffende zijn bezoek op 8 december 1952 aan de troepen in de frontlijn, 11 december 1952; 167; 1 stuk
    - Nota van de commandant van het NDVN betreffende de actie "Star Hill", 18 februari 1952; 168; 1 stuk
    - Stukken betreffende een ondersteunde aanval door een tirailleurscompagnie van het NDVN, 28 mei 1953; 169; 1 omslag
    - Circulaire van het hoofdkwartier van de 2de infanteriedivisie betreffende patrouillecontacten in de periode 25 juli-16 augustus 1952, 21 augustus 1952; 170; 1 stuk
    - Patrouilleplan van het NDVN, met bijlage, 31 mei 1954; 171; 1 stuk
    - Stukken betreffende de gevechtspatrouille van de 1ste luitenant R.A.F. Rügebregt van 11 op 12 oktober 1952, 11-18 oktober 1952; 172; 1 omslag
    - Nota betreffende de overval van Chinezen op de gevechtspatrouille van de B-compagnie van het 38ste infanterieregiment op 30 augustus 1952, 2 september 1952; 173; 1 stuk
    - Stukken betreffende ontsnapping uit krijgsgevangenschap en terugkeer naar eigen linies, 18 juli-6 september 1951; 174; 2 stukken
    - Circulaire van het hoofdkwartier van de 2de infanteriedivisie betreffende een vergroting van de "impact area nonstop" voor de artillerie en de mortieren van het 9de legerkorps, 20 mei 1954; 175; 1 stuk
    - Circulaire van het hoofdkwartier van het 9de legerkorps betreffende "survey control stations" voor de artillerie met bijlage, 21 mei 1953; 176; 1 stuk
    - Circulaire van het hoofdkwartier van de 2de infanteriedivisie betreffende het inzetten van het peloton terugstootloze vuurmonden, 20 februari 1954; 177; 1 stuk
    - Correspondentie betreffende een voorstel tot wijziging van de stuksdrill Mortieren 81 mm, 9 juli-10 oktober 1952; 178; 1 omslag
    - Stukken betreffende veldversterkingen, 13 februari 1952-20 april 1954; 179; 1 omslag
    - Nota betreffende de "troop leading procedure" van een bataljon in de verdediging, z.d.; 180; 1 stuk
    - Stukken betreffende verplaatsingen van het NDVN, 3 januari 1953-28 mei 1954; 181; 1 omslag
    - Ingekomen brief van de commandant van het 1ste bataljon van het 38ste infanterieregiment betreffende verkeersmaatregelen, 28 december 1953; 182; 1 stuk
    - Stukken betreffende operatiën op het gebied van verbindingen binnen de 2de infanteriedivisie, 2 november 1951-7 december 1953; 183; 1 omslag
    - Circulaire van het hoofdkwartier van het 38ste infanterieregiment betreffende maatregelen voor de reserveperiode, 6 april 1953; 184; 1 stuk
    - Minuut van een uitgaande circulaire betreffende de taken van een reserve-bataljon, met bijlage, 18 november 1953; 185; 1 stuk
    - Minuut van een uitgaande circulaire betreffende de dagindeling gedurende een reserveperiode voor het NDVN, z.d.; 186; 1 stuk
    - Circulaire van het hoofdkwartier van het 8ste leger betreffende een radiotoespraak van de commandant van het 8ste leger tot zijn troepen over een mogelijk wapenstilstand, met bijlagen, 11 juli 1953; 187; 1 stuk
    - Minuut van een uitgaande brief aan de commandant van het 38ste infanterieregiment betreffende de terugtrekking uit de "main battle positions" en de legering ten zuiden van de "stop-keep-out line" van het NDVN, 30 juli 1953; 188; 1 stuk
    - Stukken betreffende luchtverdediging en luchtwaarneming, 31 oktober 1951-4 september 1953; 189; 1 omslag
    - Stukken betreffende chemische, biologische en radiologische oorlogvoering, 16 februari 1954; 190; 1 omslag
    - Lijst van tekens, voorkomende op militaire kaarten, 11 februari 1953; 191; 1 stuk
- Varia, III.
  - Ingekomen brief van het hoofd van de Nederlandse Liaisongroep bij het "United Nations Command" betreffende de plaatsing van een gedenksteen voor gesneuvelde en overleden militairen van het NDVN op het "United Nations Military Cemetery Tanggok" bij Pusan, 21 mei 1954; 192; 1 stuk
  - Ingekomen brief van de Minister van Sociale Zaken van de Republiek Korea betreffende dankzegging voor de giften van het NDVN aan de slachtoffers van de brand in Pusan en de weeskinderen in Seoel, 9 januari 1954; 193; 1 stuk
- Aanhangsel, IV.
  - Proces-verbaal van de vernietiging van archiefbeschieden van het NDVN volgens VS 2-1112, Voorschrift Vernietiging stukken Landmacht (VVS-1962KL), 20 juli 1962; 194; 1 stuk
  - Verklaring van vernietiging ingevolge artikel 5 van het Archiefbesluit, december 1979; 195; 1 stuk
- Bij het archief van het Nederlands detachement Verenigde Naties in Korea (1950-1954) aangetroffen publicaties, V.
  - Verslagen, gegevens, instructies, procedures, en dergelijke., 196-197
    - Bestanddeel 1, 196
    - Bestanddeel 1, 197
      Algemeen verslag van het Nederlands Detachement Verenigde Naties in Korea november 1950-oktober 1951; vermoedelijk samengesteld door het Hoofdkwartier van de Generale Staf ('s-Gravenhage 1952) 30 cm, 127 bladen, Losbladig.
      Army Information Digest, uitgegeven door het Department of the Army, Washington 25, D.C. Vol. 7, nr. 10, oktober 1952.
      Enforcing the peace in Korea. Lake Success N.Y., 1950, 22 cm, 34 blz. krt. Reprint uit: United Nations Bulletin, Vol. IX, nr. 2, july 15, 1950.
      F(ar) E(ast) C(ommand) Troop Information Bulletin, (c, 1950) nr. 17.
      The first ten years 1944-1954 a short history of the Eighth United States Army; samengesteld in het hoofdkwartier van het Eighth United States Army (1954).
      Gegevens. Het geheel van de bezittingen of vermoedelijke bezittingen van het vijandelijke leger aan het Koreaanse front; samengesteld door de Staf Inlichtingen van het Oppercommando Verre Oosten. Z.pl., 1951 11 cm, obl. 268 blz. Losbladig. Koreaanse titel volgens Mc Cune-Reischauer: Charyo Hanguk Chonson Chokkun Soyu Hogun Ch'uck-sang Soyu-ui Ilch'e.